臺灣臺中地方法院刑事判決　　　　　　　　　　　　　九十三年度易字第七二七號
　　公　訴　人　臺灣臺中地方法院檢察署檢察官
　　被　　　告　乙○○
右列被告因侵占案件，經檢察官提起公訴（九十二年度偵字第二三一二五號），經本
院合議庭裁定，由受命法官依法獨任進行簡式審判程序判決如左：
    主  文
乙○○意圖為自己不法之所有，而侵占自己持有他人之物，處拘役拾日，如易科罰
金，以參佰元折算壹日。
    事  實
一、乙○○於民國（下同）八十八年間在裕益汽車股份有限公司潭子廠擔任廠長職務
    ，熟悉汽車修護、受客戶委託買賣中古車之工作，因與甲○○之姨丈（以前亦係
    上開公司之烏日廠廠長）係同仁關係，經甲○○姨丈之介紹，甲○○乃於八十八
    年底某不詳日期口頭委託乙○○個人代為出售甲○○所有車牌號碼ＭＴ─七六八
    九號、二千八百ＣＣ之自小客車，並由甲○○在台中市○○區○○路一段一四０
    巷八十一弄十四之四號三樓之二住處地下室停車場，親自交付上開自小客車（連
    同過戶之證件均係放置在車上一起交付）予乙○○，詎乙○○未依約出售，竟意
    圖為自己不法之所有，變異持有為所有之意思，將上開自小客車侵占入己，供己
    使用。嗣甲○○於數月後接獲上開自小客車於八十八年十二月三十一日凌晨三時
    十六分在台中市○○區○○街三八九巷三十六號前闖越紅燈經電腦自動照相逕行
    舉發之舉發違反道路交通管理事件交通違規通知單，迭經向乙○○交涉催索均恝
    置不理，始得悉上情。
二、案經甲○○訴請臺灣臺中地方法院檢察署檢察官偵查起訴。
    理  由
一、按除被告所犯為死刑、無期徒刑、最輕本刑為三年以上有期徒刑之罪或高等法院
    管轄第一審案件者外，於前條第一項程序進行中，被告先就被訴事實為有罪之陳
    述時，審判長得告知被告簡式審判程序之旨，並聽取當事人、代理人、辯護人及
    輔佐人之意見後，裁定進行簡式審判程序，刑事訴訟法第二百七十三條之一第一
    項定有明文。本件被告所犯係死刑、無期徒刑、最輕本刑為三年以上有期徒刑以
    外之罪，其於準備程序中就被訴事實為有罪之陳述，且經審判長告知被告簡式審
    判程序之旨，並聽取公訴人及被告之意見後，本院合議庭認為適宜而裁定由受命
    法官獨任進行簡式審判程序，合先敘明。
二、訊據被告乙○○對於右揭事實坦承不諱，核與告訴人甲○○及證人林玉免（告訴
    人甲○○之前妻）所指訴暨證述之情節相符，並有車牌號碼ＭＴ─七六八九號自
    小客車車籍資料，臺灣臺中地方法院檢察署檢察官向交通部公路總局台中區監理
    所調取上開自小客車於八十八年十二月三十一日三時十六分（在台中市○○區○
    ○街三八九巷三六號前）、八十九年二月十三日十三時三十六分（在國道高速公
    路北上一六二公里后里路段）之臺中縣警察局、內政部警政署國道公路警察局之
    舉發違反道路交通管理事件通知單各一份、告訴人甲○○之存證信函、本院函查
    交通部公路總局台中區監理所九十三年三月三十日中監稅字第九三○○三三七九
    四號函各一份等在卷足資佐證，事證至臻明確，被告乙○○犯行洵堪認定。
三、核被告乙○○所為，係犯刑法第三百三十五條第一項之意圖為自己不法之所有，
    而侵占自己持有他人之物之普通侵占罪，公訴意旨認係觸犯刑法第三百三十六條
    第二項之業務侵占罪，尚有未洽，依刑事訴訟法第三百條規定，起訴法條應予變
    更。爰審酌被告乙○○犯罪之動機、目的、手段、品行尚佳，並無不良前科，此
    有台灣台中地方法院檢察署刑案資料查註紀錄表一份在卷可按、所生危害及犯罪
    後坦認罪愆，頗具悔意，且犯罪後迄今已與告訴人甲○○達成民事和解，取得諒
    解，此亦有和解書一份在卷可考，犯後態度尚佳等一切情狀，從輕量處如主文所
    示之刑，並諭知易科罰金之折算標準，以資懲儆。查被告行為後，刑法第四十一
    條業已於九十年一月十日修正公布，同年月十二日生效，修正後刑法第四十一條
    第一項前段規定「犯最重本刑為五年以下有期徒刑以下之刑之罪，而受六個月以
    下有期徒刑或拘役之宣告，因身體、教育、職業、家庭之關係或其他正當理由，
    執行顯有困難者，得以一元以上三元以下折算一日，易科罰金。」，與修正前刑
    法第四十一條規定「犯最重本刑為三年以下有期徒刑以下之刑之罪，受六個月以
    下有期徒刑或拘役之宣告，因身體、教育、職業、家庭之關係，執行顯有困難者
    ，得以一元以上三元以下折算一日，易科罰金。」不同。比較新舊法結果，以新
    法較有利於行為人，故依刑法第二條第一項前段規定，本件自應適用裁判時之法
    律即修正後刑法第四十一條第一項前段之規定，併此敘明。
據上論斷，應依刑事訴訟法第二百九十九條第一項前段、第二百七十三條之一第一項
、第三百條、刑法第二條第一項前段、第三百三十五條第一項、修正後刑法第四十一
條第一項前段、罰金罰鍰提高標準條例第一條前段、第二條，判決如主文。
中      華      民      國    九十三    年      四      月    二十九    日
                                        臺灣臺中地方法院刑事第八庭
                                                法  官  洪  俊  誠
右正本證明與原本無異。
如不服本判決，應於判決送達後十日內向本院提出上訴狀，上訴於臺灣高等法院臺中
分院(須附繕本)。
                                                書記官
中      華      民      國    九十三    年      四      月    二十九    日
附錄論罪科刑實體法條文：
刑法第三百三十五條第一項：
意圖為自己或第三人不法之所有，而侵占自己持有他人之物者，處五年以下有期徒刑
、拘役或科或併科一千元以下罰金。
(罰金部份業經提高十倍為一萬元)
